【裁判字號】    99,簡,797
【裁判日期】    991029
【裁判案由】    偽造文書
【裁判全文】
臺灣臺中地方法院刑事簡易判決           99年度簡字第797號
公  訴  人  臺灣臺中地方法院檢察署檢察官
被      告  甲○○○○○○(中.
上列被告因偽造文書案件，經檢察官提起公訴（97年度偵字第18
247 號）及移送併案審理（臺灣板橋地方法院檢察署97年度偵字
第27972 號），被告於本院訊問時自白犯罪，本院合議庭認為宜
以簡易判決處刑，裁定由受命法官獨任逕以簡易判決處刑，判決
如下：
    主  文
甲○○○○○○(中文姓名：蘇麗嘉) 共同犯如附表編號一至三號所示之
罪，各處如附表所示之刑，應執行有期徒刑參月，如易科罰金，
以銀元參佰元即新臺幣玖佰元折算壹日，並於刑之執行完畢或赦
免後，驅逐出境。
   事實及理由
一、犯罪事實：
（一）印尼籍成年女子甲○○○○○○ （下稱其中文名「蘇麗嘉」）與
      我國人民翁漢瑛（所涉偽造文書犯行業經本院以98年度簡
      字第160 號判決應執行有期徒刑3 月，緩刑2 年確定) 及
      黃守辰、廖徐彩雲（上二人所涉偽造文書等犯行均另經臺
      灣板橋地方法院於99年9 月17日以96年度訴字第2132號、
      97年度訴字第4796號判決有罪在案）、綽號「阿祥」、「
      阿楠」之不詳姓名年籍成年男子間，共同基於使公務員登
      載不實公文書之犯意聯絡，由「阿祥」給付翁漢瑛新台幣
      4 萬元之報酬，安排無結婚真意之翁漢瑛，由黃守辰於94
      年9 月7 日帶同前往印尼，與同樣無結婚真意之蘇麗嘉，
      於同年9 月9 日在印尼勿加西市政府辦理虛偽結婚登記後
      ，並於95年3 月23日前往我國駐印尼臺北經濟貿易代表處
      辦理印尼結婚證書認證手續而取得結婚證明書。其後，翁
      漢瑛即先行返臺，經由「阿祥」、「阿楠」帶領，持前述
      結婚證明書，於95年4 月3 日前往臺中市北區戶政事務所
      ，辦理結婚登記及國民身分證換發手續，使不知情之戶政
      事務所承辦公務員為形式審查後，將此不實之結婚事項，
      登記於其職務上掌管之戶籍謄本並據以換發國民身分證後
      ，將上開登載不實之戶籍謄本交付翁漢瑛收執，足以生損
      害於戶政機關對於戶籍及身分管理之正確性。
（二）嗣蘇麗嘉於95年6 月間經我國駐印尼經貿辦事處公務員核
      發不實內容之停留簽證，使不知情之我國駐印尼經貿辦事
      處公務員經實質審查後，誤認蘇麗嘉確為翁漢瑛之配偶，
      而准予核發簽證，蘇麗嘉即於95年6 月18日持上開停留簽
      證來臺後，並未與翁漢瑛同住，且另與翁漢瑛一同配合「
      阿祥」、「阿楠」等人之指示，共同基於行使使公務員登
      載不實公文書之犯意聯絡，於95年7 月31日前往外交部領
      事事務局，以其與翁漢瑛為夫妻，申請來台依親之不實事
      由，申請蘇麗嘉之居留簽證，並檢附登載不實結婚事項之
      戶籍謄本，行使使公務員登載不實之公文書，足以生損害
      於該局核發居留簽證之正確性。
（三）又因外籍女子持依親居留簽證來臺，需前往警察機關辦理
      居留證，方能合法居留於臺灣，故翁漢瑛、蘇麗嘉再依「
      阿祥」、「阿楠」之安排，共同基於行使使公務員登載不
      實公文書、使公務員登載不實之犯意，於95年8 月14日前
      往臺中市警察局，以其與翁漢瑛為夫妻，申請來台依親之
      不實事由，申辦蘇麗嘉之外僑居留證，並檢附登載不實結
      婚事項之戶籍謄本，行使使公務員登載不實之公文書，使
      不知情之承辦警員為形式審查後，將蘇麗嘉之居留事由為
      「依親」、依親對象為「夫－翁漢瑛」等不實事項，登載
      於其職務上所掌管之外僑居留資料之公文書，並據以核發
      外僑居留證，足以生損害於警察機關核發外僑居留證及對
      於外國人在臺管制之正確性。案經內政部入出國及移民署
      專勤事務第二大隊臺中市專勤隊報告臺灣臺中地方法院檢
      察署檢察官偵查起訴。
二、本院認定被告有罪之證據如下：
（一）被告蘇麗嘉於本院訊問中之自白。
（二）共同被告翁漢瑛於警方調查時及於本院訊問中之自白、共
      犯黃守辰、廖徐彩雲於偵查中之供述。
（三）內政部入出國及移民署專勤事務第二大隊臺中市專勤隊指
      認犯罪嫌疑人紀錄表、蘇麗嘉之外僑居留查詢資料－明細
      內容顯示畫面、翁漢瑛與蘇麗嘉之入出境紀錄。
（四）臺中市北區戶政事務所96年6 月24日中市北戶字第097000
      3462號函所附資料（含結婚登記申請書影本、國民身分證
      換發申請書影本、印尼勿加西市政府之結婚證明書影本及
      認證資料）；臺中市警察局97年18月12日中市警外字第09
      70059974號函所附資料（含外國人居留停留案件申請表、
      戶籍謄本、蘇麗嘉之護照影本、外僑居留證影本）；外交
      部領事事務局97年8 月20日領二字第09 75138047 號函所
      附資料（含中華民國簽證申請表、戶籍謄本、印尼勿加西
      市政府之結婚證明書、蘇麗嘉之健康證明、蘇麗嘉之護照
      影本）。
（五）綜上證據調查結果，被告蘇麗嘉確有涉犯上開犯罪無疑，
      其於本院訊問時所為自白，核與證據調查結果相符，洵堪
      採信。是本案事證明確，被告蘇麗嘉之犯行均堪認定，均
      應依法論科。
三、新舊法比較：
（一）查被告蘇麗嘉犯上揭事實欄（一）所示行為後，刑法於94
      年2 月2 日修正公布，於95年7 月1 日施行。按行為後法
      律有變更者，適用行為時之法律，但行為後之法律有利於
      行為人者，適用最有利於行為人之法律，修正後刑法第2
      條第1 項定有明文。刑法第2 條本身雖經修正，但刑法第
      2 條既屬適用法律之準據法，本身尚無比較新舊法之問題
      ，應一律適用裁判時之修正後刑法第2 條規定以決定適用
      之刑罰法律，核先敘明。又以本次刑法修正之比較新舊法
      ，應就罪刑有關之共犯、未遂犯、想像競合犯、牽連犯、
      連續犯、結合犯，以及累犯加重、自首減輕暨其他法定加
      減原因（如身分加減）與加減例等一切情形，綜其全部罪
      刑之結果而為比較，如新舊法處罰之輕重相同，即無比較
      適用之問題，即無刑法第2 條第1 項之適用，應依一般法
      律適用原則，適用裁判時法（參見最高法院95年度第8 次
      、第21次之刑庭會議決議意旨）。
（二）刑法第28條共犯規定，雖然於94年1 月7 日修正，並自95
      年7 月1 日起生效，觀諸其修正內容，雖將舊法之「實施
      」修正為「實行」，其中實施一語，涵蓋陰謀、預備、著
      手及實行之概念在內，其範圍較廣；而實行則著重於直接
      從事構成犯罪事實之行為，其範圍較狹；二者之意義及範
      圍有不同，上開修正內容，對於本案被告蘇麗嘉與共犯翁
      漢瑛所為上開犯罪事實（一）所載犯行，係共同基於犯意
      聯絡及行為分擔之情形而言，並無有利或不利之影響，應
      無適用修正後刑法第2 條第1 項規定比較新舊法適用之問
      題（最高法院95年度第21次刑事庭會議決議、95年台上字
      第5589號判決意旨參照）。
（三）關於罰金刑部分，刑法第33條第5 款有關罰金之最低數額
      部分，刑法分則編各罪所定罰金之貨幣單位原為銀元，修
      正前刑法第33條第5 款規定：「罰金：（銀元）1 元以上
      」，而銀元與新臺幣間之折算，依現行法規所定貨幣單位
      折算新臺幣條例規定，以銀元1 元折算新臺幣3 元；修正
      後刑法第33條第5 款則規定：「罰金：新臺幣1 千元以上
      ，以百元計算之」；經比較修正前、後之規定，修正後刑
      法第33條第5 款所定罰金之最低數額，較之修正前提高，
      自以修正前刑法第33條第5 款之規定有利於被告蘇麗嘉。
（四）刑法第51條第5 款於95年7 月1 日修正，該款但書提高多
      數有期徒刑合併應執行之刑不得逾30年，同條第4 款則未
      修正，然依修正前刑法第51條第5 款但書規定，宣告多數
      有期徒刑者，於各刑合併執行之刑期，不得逾20年，是以
      ，比較行為時法及裁判時法結果，修正後之刑法第51條第
      5 款規定，並非對被告蘇麗嘉更有利，故依修正後刑法第
      2 條第1 項前段之規定，在宣告多數有期徒刑之情形下，
      應適用修正前刑法第51條第5 款定其刑期，對被告蘇麗嘉
      較有利。
（五）被告蘇麗嘉為上揭犯罪事實欄（一）所載行為時，刑法第
      41條第1 項有關易科罰金之折算標準已於94年2 月2 日修
      正公布，罰金罰鍰提高標準條例第2 條並於95年5 月17日
      修正刪除，均自95年7 月1 日施行，有關易科罰金之折算
      標準，被告行為時之易科罰金折算標準，修正前罰金罰鍰
      提高標準條例第2 條前段（現已刪除）規定，就其原定數
      額（1 元以上3 元以下）提高為1 百倍折算1 日，則本件
      被告行為時之易科罰金折算標準，應以銀元1 百元以上3
      百元以下折算1 日，經折算為新臺幣後即以新臺幣3 百元
      以上9 百元以下折算一日，惟95年7 月1 日施行之刑法第
      41條第1 項前段則規定：「犯最重本刑為五年以下有期徒
      刑以下之刑之罪，而受六個月以下有期徒刑或拘役之宣告
      者，得以新臺幣一千元、二千元或三千元折算一日，易科
      罰金。」，比較修正前後之易科罰金折算標準，以修正施
      行前之規定，較有利於被告蘇麗嘉，依修正後刑法第2 條
      第1 項前段之規定，應適用行為時即94年2 月2 日修正前
      刑法第41條第1 項前段、廢止前罰金罰鍰提高標準條例第
      2 條之規定較有利於被告蘇麗嘉。
（六）故經綜合全部而為新舊法比較之結果，本案被告蘇麗嘉所
      犯如上揭犯罪事實（一）所示犯行，應整體適用行為時之
      法律即修正前刑法關於累犯、定應執行刑、易科罰金折算
      標準等規定處斷。至修正後刑法第57條之規定，為法院就
      刑之裁量及酌減審認標準見解之明文化，非屬法律之變更
      ，應適用修正後之規定，附此敘明（最高法院95年第8 次
      刑事庭會議決議參照）。
四、論罪科刑：
（一）按刑法第214 條所謂使公務員登載不實事項於公文書罪，
      須一經他人之聲明或申報，公務員即有登載之義務，並依
      其所為之聲明或申報予以登載，而屬不實之事項者，始足
      構成，若其所為聲明或申報，公務員尚須為實質之審查，
      以判斷其真實與否，始得為一定之記載者，即非本罪所稱
      之使公務員登載不實，最高法院73年臺上字第1710號判例
      意旨可資參照。又外國人取得居留資格後，應於15日內，
      向主管機關申請外僑居留證，96年12月26日修正公布前之
      入出國及移民法第22條前段定有明文。已入國者，得以書
      面委託他人代辦申請居留事項；申請居留案件，其資料不
      符或欠缺者，應於主管機關通知送達翌日起15日內補正；
      外國人申請外僑居留證，應備外僑居留證申請書、護照及
      居留簽證、其他證明文件，及最近半身脫帽正面照片2 張
      ，送主管機關（內政部入出國及移民署設立前，此項業務
      係由外國人居留地之警察局辦理），此觀97年2 月14日修
      正公布前之入出國及移民法施行細則第8 條第1 項、第8
      條之1 及外國人停留居留及永久居留辦法第5 條第1 項、
      第18條等規定甚明。綜上規定，足認主管機關核發外僑居
      留證時，係以形式審查而登載於其職務上所掌之公文書。
      至於核發外僑居留證後，主管機關事後雖應對該外國人執
      行查察登記其從事之活動是否與居留目的相符等實質事項
      ，惟此僅係主管機關事後查察、判斷有無撤銷外僑居留證
      事由存在之規範，此觀外國人居留或永久居留查察登記辦
      法第2 條、第5 條、第8 條之規定，亦甚明確，自不得以
      此反謂主管機關核發外僑居留證時，即有實質審查權限。
      再者，戶政事務所承辦公務員受理結婚登記時，由申請人
      提出證明文件予戶政機關查驗後，即應予以登載，98年1
      月7 日修正公布施行前戶籍法施行法第13條第2 項、第17
      條亦有明文，因之關於結婚之戶籍登記，戶籍機關當僅有
      形式審查權而無實質審查權。故核被告蘇麗嘉就犯罪事實
      （一）所為，係犯刑法第214 條之使公務員登載不實公文
      書罪、就犯罪事實（二）所為，係犯刑法第216 條、第21
      4 條之行使使公務員登載不實公文書罪，就犯罪事實（三
      ）部分，係犯刑法第216 條、第21 4條之行使使公務員登
      載不實之公文書罪及同法第214 條之使公務員登載不實公
      文書罪。其與共犯翁漢瑛及綽號「阿祥」、「阿楠」之不
      詳姓名年籍成年男子間，就上述犯行，彼此有犯意聯絡及
      行為分擔，各應依刑法第28條規定論以共同正犯。又被告
      蘇麗嘉就上揭犯罪事實（三）所為2 罪名，係以行為觸犯
      數罪名，為想像競合犯，應依刑法第55條前段規定從一重
      之刑法第216 條、第214 條之行使使公務員登載不實之公
      文書罪處斷。另被告蘇麗嘉所犯上開3 罪，犯意各別，行
      為互殊，應予分論併罰。爰審酌被告蘇麗嘉之犯罪動機及
      目的係為利用與我國男子假結婚之機會來台工作、其犯罪
      手段係共同以上開使公務員登載不實或行使使公務員登載
      不實之公文書為之、其犯罪造成之損害，及斟酌被告蘇麗
      嘉之品行、素行及犯罪後於本院訊問中坦承不諱之態度等
      一切情狀，分別量處如主文所示之刑及諭知易科罰金之折
      算標準。
（二）又本件被告蘇麗嘉行為後，刑法第41條第1 、3 、8 項業
      於98年12月15日修正其文字、第7 項刪除「裁判」2 字，
      同時增訂同條文第9 、10項之規定後，經總統於98年12月
      30日公布生效後施行。而按行為後法律有變更者，適用行
      為時之法律，但行為後之法律有利於行為人者，適用最有
      利於行為人之法律，刑法第2 條第1 項定有明文，係採從
      舊從輕之原則。而所謂法律有變更，係指足以影響行為之
      可罰性範圍及其法律效果之法律修正而言，易科罰金、易
      服勞役之折算標準及其期限涉及裁量權之行使，屬於科刑
      規範事項，其折算標準於裁判時並應於主文內諭知，與一
      般純屬執行之程序有別，是如新舊法對易科罰金、易服勞
      役之折算標準及期限各有不同時，應依前揭規定，比較適
      用最有利於行為人之法律，有最高法院96年度臺非字第58
      號、第234 號判決可資參照，惟有關易服社會勞動折算標
      準為6 小時折算1 日，期限為最長1 年，修正後刑法第41
      條第2 項、第3 項、第5 項已定有明文，其標準係屬固定
      ，並不涉及法院裁量權之行使，非屬科刑規範事項變更，
      而本件又無修正後刑法第41條第9 、10款之情形，至上開
      修正後刑法第41條第1 、3 、7 、8 項則屬文字之修正刪
      改，均不生新舊法比較之問題，故本件無刑法第2 條法律
      變更規定之適用自明。
（三）末按，依中華民國九十六年罪犯減刑條例第3 條第1 項第
      15款規定之反面解釋，被告蘇麗嘉於96年4 月24日以前涉
      犯本案上開3 罪，經本院宣告之刑均未逾有期徒刑1 年6
      月，屬應依法減刑之範疇，故本院就被告蘇麗嘉所犯上開
      罪名，各應依上開罪犯減刑條例第2 條第1 項第3 款規定
      ，減其刑期2 分之1 。此外，依98年12月15日修正後刑法
      第41條第8 項之規定：「第一項至第四項及第七項之規定
      ，於數罪併罰之數罪均得易科罰金或易服社會勞動，其應
      執行之刑逾六月者，亦適用之。」而將得易科罰金之適用
      範圍，擴大為數罪併罰之數罪均得易科罰金，其執行刑逾
      6 月者，亦得易科罰金，並經總統於98年12月30日公布，
      而於99年1 月1 日起生效。惟修正前刑法第41條第2 項關
      於數罪併罰，其執行之刑未逾6 個月者，始得易科罰金之
      規定，業經司法院大法官會議於98年6 月19日作成釋字第
      662 號解釋：「中華民國九十四年二月二日修正公布之現
      行刑法第四十一條第二項，關於數罪併罰，數宣告刑均得
      易科罰金，而定應執行刑之刑逾六個月者，排除適用同條
      第一項得易科罰金之規定部分，與憲法第二十三條規定有
      違，並與本院釋字第三六六號解釋意旨不符，應自本解釋
      公布之日起失其效力。」準此以言，修正後刑法第41條第
      8 項僅係將上開釋字第662 號解釋內容予以明文化，修正
      前刑法第41條第2 項規定既經上開解釋宣示「失其效力」
      ，本次修法對於受刑人適用刑罰法律之結果並無任何差異
      ，應逕予適用現行刑法第41條第8 項之規定，毋庸再為新
      舊法之比較（臺灣高等法院臺南分院98年度上易字第408
      號、98年度上更一字第352 號刑事判決均同此見解），且
      其所犯數罪均得易科罰金。又依中華民國九十六年罪犯減
      刑條例第10條規定：「裁判確定前犯數罪均應減刑而未定
      執行刑者，就各罪依第二條、第四條、第六條至第八條規
      定減刑後，適用刑法第五十一條定其應執行之刑。裁判確
      定前犯數罪均應減刑而已定執行刑者，仍依前項規定，另
      定應執行之刑；刑法第五十四條之餘罪，均應減刑者，亦
      同。」揆諸上開說明，本院乃就被告蘇麗嘉所犯上開3 罪
      減得之刑，依較有利之修正前刑法第51條第5 款規定，定
      其應執行之刑如主文所示，並諭知易科罰金之折算標準。
      至依新修正之刑事訴訟法第479 條第2 項規定，可知該易
      服社會勞動乃係屬執行檢察官之權限，是本件自無須再於
      主文中另諭知易服社會勞動之折算標準，附此敘明。
五、末查，被告蘇麗嘉係印尼籍人，係以假結婚方式申請來台居
    留乙節，此經被告陳述明確，並有外僑居留資料查詢－明細
    內容顯示畫面1 份在卷可佐，爰依刑法第95條之規定，併諭
    知被告於刑之執行完畢或赦免後，驅逐出境。
六、臺灣板橋地方法院檢察署檢察官以97年度偵字第27972 號移
    送併案意旨所指被告蘇麗嘉與共犯翁漢瑛、黃守辰、廖涂彩
    雲等人間，共同基於使公務員登載不實公文書復持以行使之
    犯意聯絡，由共犯翁漢瑛於95年4 月3 日向其戶籍所在地之
    臺中市北區戶政事務所申辦結婚登記手續，申請取得載有假
    結婚登記之戶籍謄本後，翁漢瑛持前開戶籍資料，再次赴印
    尼偕同蘇麗嘉申請向我國駐印尼臺北經濟貿易代表處（移送
    併案意旨書誤載為「中華商會」）面談取得依親名義之居留
    簽證後，而使蘇麗嘉於95年6 月18日自印尼搭機來台，連續
    使外交部、戶政機關之公務員將前揭假結婚之不實事項，登
    載於相關文書內而行使之，因認被告蘇麗嘉就各該部分涉有
    刑法第216 條、第214 條之行使使公務員登載不實罪嫌等語
    。經查，上開被告蘇麗嘉共同使臺中市北區戶政事務所公務
    員登載不實、及於95年7 月31日共同向外交部領事事務局承
    辦公務員申請居留簽證，檢附登載不實結婚事項之戶籍謄本
    ，行使使公務員登載不實之公文書等犯行，核與上揭經起訴
    並經本院論罪科刑之犯罪事實（一）、（二）之部分，被告
    及犯罪事實均同一，為同一案件，本院自得併予審理之。
七、然查，上開移送併案意旨另以：被告蘇麗嘉與共犯翁漢瑛、
    黃守辰、廖涂彩雲等人間，共同基於使公務員登載不實公文
    書復持以行使之犯意聯絡，…使蘇麗嘉於95年6 月18日自印
    尼搭機來台，連續使內政部警政署入出境管理局（現改制為
    內政部入出國及移民署）之公務員將前揭假結婚之不實事項
    ，登載於相關文書內而行使之，因認被告蘇麗嘉就該部分亦
    涉有刑法第216 條、第214 條之行使使公務員登載不實罪嫌
    等語。經查，該移送併案意旨書就內政部入出國及移民署公
    務員係就被告蘇麗嘉共同所為何種申請事項，進行何等形式
    審查後，因而為不實內容之登載行為等節，俱未於犯罪事實
    中敘明，且未指出欲證明該犯罪事實之證明方法，是以本院
    就此部分自難認為被告蘇麗嘉有何犯罪行為可言。此外，依
    該移送併案卷所附由被告蘇麗嘉填載之「入境登記表」觀之
    ，被告蘇麗嘉於該入境登記表內僅填載姓名、出生年月日、
    國籍、護照號碼、入出境許可字號及來台住址為「翁宅」等
    內容，其餘旅行目的、旅客簽名等欄位均未見任何記載，上
    開被告之姓名年籍資料均為真正，並無任何偽造、變造之情
    事，自難認內政部入出國及移民署公務員於被告蘇麗嘉入境
    時遞交該入境登記表時有何誤信情事，況該公務員於被告蘇
    麗嘉通關審核之際，需為實質審查，又無積極證據證明被告
    蘇麗嘉於入境之際有對該等公務員出示上開登載不實之戶籍
    謄本之行為存在，是以，此部分即無公務員登載不實或行使
    使公務員登載不實之公文書等行為存在。是本院認為被告蘇
    麗嘉就此部分之犯行，尚屬不能證明，且此部分移送併案之
    犯罪事實及罪名，未經起訴，自非本案起訴效力所及，本院
    自不得就該部分加以審判，是上開移送併案關於被告蘇麗嘉
    使內政部入出國及移民署公務員登載不實之部分而涉犯刑法
    第216 條、第214 條之行使使公務員登載不實之、公文書罪
    嫌部分，應退由檢察官另行偵處。
八、依刑事訴訟法第449 條第2 項、第454 條第2 項，修正後刑
    法第2 條第1 項前段，刑法第28條、第216 條、第214 條、
    第55條、第41條第1 項前段，修正前刑法第51條第5 款、第
    41條第1 項前段，刑法施行法第1 條之1 第1 項、第2 項前
    段，廢止前罰金罰鍰提高標準條例第2 條，中華民國九十六
    年罪犯減刑條例第2 條第1 項第3 款、第9 條、第10條，逕
    以簡易判決處如主文所示之刑。
九、如不服本判決，得於收受判決正本送達之翌日起10日內，向
    本庭提出上訴狀，上訴於本院合議庭（須附繕本）。
中    華    民    國    99    年    10    月    29    日
                   刑事第十八庭  法  官  胡芷瑜
以上正本證明與原本無異。
如不服本判決，應於收受送達後10日內向本院提出上訴書狀，並
應敘述具體理由；其未敘述上訴理由者，應於上訴期間屆滿後20
日內向本院補提理由書（均須按他造當事人之人數附繕本）「切
勿逕送上級法院」。
                                 書記官  沈慧玲
中    華    民    國    99    年    10    月    29    日
附錄本案論罪科刑法條全文：
中華民國刑法第214條
明知為不實之事項，而使公務員登載於職務上所掌之公文書，足
以生損害於公眾或他人者，處3年以下有期徒刑、拘役或5百元以
下罰金。
中華民國刑法第216條
行使第 210 條至第 215 條之文書者，依偽造、變造文書或登載
不實事項或使登載不實事項之規定處斷。
附表：
┌──┬──────────┬──────────────┐
│編號│犯罪事實            │科處罪刑                    │
├──┼──────────┼──────────────┤
│一  │犯罪事實（一）      │蘇麗嘉共同明知為不實之事項，│
│    │                    │而使公務員登載於職務上所掌之│
│    │                    │公文書，足以生損害於公眾，處│
│    │                    │有期徒刑參月，如易科罰金，以│
│    │                    │銀元參佰元即新臺幣玖佰元折算│
│    │                    │壹日，減為有期徒刑壹月又拾伍│
│    │                    │日，如易科罰金，以銀元參佰元│
│    │                    │即新臺幣玖佰元折算壹日。    │
├──┼──────────┼──────────────┤
│二  │犯罪事實（二）      │蘇麗嘉共同行使明知為不實之事│
│    │                    │項，而使公務員登載於職務上所│
│    │                    │掌之公文書，足以生損害於公眾│
│    │                    │，處有期徒刑參月，如易科罰金│
│    │                    │，以新臺幣壹仟元折算壹日，減│
│    │                    │為有期徒刑壹月又拾伍日，如易│
│    │                    │科罰金，以新臺幣壹仟元折算壹│
│    │                    │日。                        │
├──┼──────────┼──────────────┤
│三  │犯罪事實（三）      │蘇麗嘉共同行使明知為不實之事│
│    │                    │項，而使公務員登載於職務上所│
│    │                    │掌之公文書，足以生損害於公眾│
│    │                    │，處有期徒刑參月，如易科罰金│
│    │                    │，以新臺幣壹仟元折算壹日，減│
│    │                    │為有期徒刑壹月又拾伍日，如易│
│    │                    │科罰金，以新臺幣壹仟元折算壹│
│    │                    │日。                        │
└──┴──────────┴──────────────┘

司法院資訊處製作；財團法人民間司法改革基金會備份。
